【裁判字號】    97,上更(二),165
【裁判日期】    970729
【裁判案由】    違反槍砲彈藥刀械管制條例等
【裁判全文】
臺灣高等法院臺南分院刑事判決     97年度上更(二)字第165號
    上  訴  人
    即  被  告  甲○○
    選任辯護人
    即扶助律師  張文嘉  律師
上列上訴人因違反槍砲彈藥刀械管制條例案件，不服臺灣台南地
方法院九十五年度訴字第五一三號中華民國九十六年一月十九日
第一審判決（起訴案號：臺灣台南地方法院檢察署九十五年度偵
字第一五八四、四０九三、四二九一、四四七五、四七五七、六
四二九、六四九一號），提起上訴，判決後經最高法院第二次發
回更審，本院判決如下：
    主      文
原判決關於甲○○販賣改造手槍及定執行刑部分撤銷。
甲○○共同未經許可，販賣可發射子彈具有殺傷力之改造手槍，
累犯，處有期徒刑陸年，併科罰金新臺幣貳拾萬元，罰金如易服
勞役，以新台幣貳仟元折算壹日，扣案之如附表Ａ編號１號、２
號、４號、附表Ｂ編號１號、３號、附表Ｃ編號１號、２號及附
表Ｄ、附表Ｅ所示之物品均沒收。
    事      實
一、甲○○於民國九十年間，曾因妨害家庭及竊盜等案件，經臺
    灣臺南地方法院分別判處有期徒刑七月、十月確定，另又於
    民國九十一年間，因違反毒品危害防制條例案件，經臺灣臺
    南地方法院判處有期徒刑七月確定，上開三罪並經臺灣臺南
    地方法院裁定應執行有期徒刑一年十月，而於民國九十三年
    一月九日因縮短刑期屆滿而執行完畢。
二、詎甲○○仍不知悔改，復未經許可，而基於製造改造手槍及
    子彈之概括犯意，先於民國九十四年九月初某日，在台南市
    安南區中洲寮「捷豹玩具槍專賣店」，購買玩具手槍一枝及
    玩具子彈數顆，繼又於相隔二日之後，向綽號「強仔」之不
    詳姓名男子，購買槍枝主要組成零件即土造金屬槍管一枝，
    因而未經許可持有該槍枝主要組成零件即土造金屬槍管。而
    後在台南縣西港鄉南海村南海埔七０號黃炳楠（被訴幫助製
    造改造手槍犯行，業經原審判處有期徒刑三年，併科罰金新
    台幣十萬元確定）住處，以將上開玩具手槍槍管拆下，換裝
    上向綽號「強仔」之人購得之上開土造金屬槍管之方式，因
    而製造成一具有殺傷力之改造手槍一枝（槍枝管制編號0000
    000000號，含彈匣一個），另又在上開黃炳楠住處，以持工
    具將上開購得之玩具子彈鑽孔後，再裝填黑火藥之方式，因
    而製造成具有殺傷力之子彈五顆及尚未完成而不具殺傷力之
    子彈一顆。而後於民國九十四年九月中旬某日，將上開改造
    手槍一枝（含彈匣一個）及子彈六顆包裝後，攜至台南縣七
    股鄉頂山村頂山一六六號陳先救住處，交予不知情之陳先救
    保管。嗣警方人員於民國九十五年一月六日上午十一時三十
    分，在台南縣佳里鎮○○路一四四之四四號三樓逮捕甲○○
    後，甲○○於民國九十五年一月六日中午十二時十分許，帶
    同警方人員至陳先救住處搜索，因而查獲上開改造手槍一枝
    （槍枝管制編號0000000000號，含彈匣一個）、具有殺傷力
    之子彈五顆及甲○○所有供犯罪所用之尚未改造完成而不具
    殺傷力之子彈一顆，詳如附表Ａ所示。
三、甲○○又承上開概括之犯意，於民國九十四年十月初某日，
    在上開黃炳楠住處，將所購得之無殺傷力之道具槍一枝，以
    電鑽將槍管貫通之方式，因而製造成一具有殺傷力之改造手
    槍一枝（槍枝管制編號0000000000號，含彈匣一個），另又
    以持工具將上開購得之玩具子彈鑽孔後，再裝填黑火藥之方
    式，因而製造成具有殺傷力之子彈一顆及尚未完成而不具殺
    傷力之子彈一顆，而後於民國九十四年十月初某日，將上開
    改造手槍一枝（含彈匣一個）及子彈二顆置於黑色皮包內，
    交予蔡俊懿（寄藏改造手槍犯行，業經原審判處有期徒刑三
    年六月，併科罰金新台幣七萬元確定）保管。嗣於民國九十
    五年二月十六日下午五時二十分許，經甲○○帶同警方人員
    前往台南縣安定鄉港尾村港子尾三十五號蔡俊懿住處搜索，
    因而查獲上開具有殺傷力之改造手槍一枝（含彈匣一個）、
    具有殺傷力之子彈一顆及甲○○所有供犯罪所用之尚未改造
    完成而不具殺傷力之子彈一顆，詳如附表Ｂ所示。
四、甲○○復承上開概括之犯意，於民國九十四年十二月間某日
    ，在台南縣西港鄉○○村○○街八之一三九號不知情之蔡金
    龍（被訴幫助製造改造槍彈犯行，業經原審判決無罪確定）
    住處，著手製造子彈一顆，因不具殺傷力而未遂（按即附表
    Ｆ編號１號所示之子彈，惟未扣案）。
五、甲○○復承上開概括之犯意及與侯志詳（民國七十一年三月
    二十六日生，被訴共同連續販賣改造手槍犯行，業經本院前
    審判處有期徒刑六年，併科罰金新台幣四十萬元確定）共同
    基於製造改造手槍及子彈後，持以販賣以營利之犯意聯絡，
    自民國九十四年十月間某日起至同年十二月間某日止，先後
    多次在台南縣七股鄉十份村十份六十九號侯志詳住處、台南
    縣西港鄉南海村南海埔七○號黃炳楠住處，以由侯志詳負責
    改造槍管，甲○○負責組裝槍枝，二人共同製造子彈之方式
    ，共同未經許可製造槍枝及子彈，因而製造成具有殺傷力之
    改造手槍一枝（含彈匣一個，槍枝管制編號0000000000號）
    及具有殺傷力之子彈十顆（按即附表Ｃ所示之物品），暨已
    著手改造而尚未完成之不具殺傷力之改造手槍一枝及已著手
    改造而尚未完成之不具殺傷力之子彈十顆（按即附表Ｆ編號
    ２、３號所示之物品，惟上開未改造完成之槍、彈均未扣案
    ）。而後二人即於民國九十四年十月中旬某日凌晨零時三十
    分許，以共同之犯意，未經許可而將上開具有殺傷力之改造
    手槍一枝（含彈匣一個，槍枝管制編號0000000000號）及具
    有殺傷力之子彈十顆（按即附表Ｃ所示之物品），持往台南
    市○○路○段七五九號對面李政翰所經營之「小姐檳榔攤」
    內，以新台幣（以下同）一萬九千元之代價販賣予李政翰以
    營利，李政翰並當場持該改造手槍試射一發子彈。上開販賣
    槍彈所得，由甲○○分得一萬七千元，侯志詳分得二千元。
    嗣於民國九十五年二月十六日，甲○○主動供出其將上開槍
    彈販賣予李政翰（被訴持有改造手槍犯行，業經本院前審判
    處有期徒刑三年二月，併科罰金新台幣五萬元確定）後，於
    民國九十五年三月八日下午二時三十分許，經警持搜索票，
    前往嘉義縣新港鄉月眉村月眉潭九十六號李政翰住處搜索，
    因而查獲上開具有殺傷力之改造手槍一枝（含彈匣一個，槍
    枝管制編號0000000000號）及具有殺傷力之子彈九顆，詳如
    附表Ｃ所示。
六、甲○○、侯志詳二人於停止製造改造手槍及子彈後，乃於民
    國九十四年十二月間將其二人所有之如附表Ｄ、Ｅ所示之供
    其等犯改造手槍及子彈罪所用之工具、原料及未經許可而持
    有之槍枝主要組成零件（按即附表Ｄ編號１號所示之改造槍
    管三支）等物品，分別持至台南縣佳里鎮○○路一二八號二
    樓王維成住處及台南縣西港鄉○○村○○街八之一三九號蔡
    金龍住處藏放。嗣於民國九十五年一月六日上午九時二十分
    許，經警先在上開王維成住處，查獲如附表Ｅ所示之物品；
    再於民國九十五年一月六日上午十一時卅分許，在上開蔡金
    龍住處，查獲如附表Ｄ所示之物品，其餘詳如附表Ｄ、附表
    Ｅ所示。
七、案經台南縣警察局歸仁分局移送台灣台南地方法院檢察署檢
    察官偵查起訴。
    理      由
甲、程序方面：
一、按被告以外之人於偵查中向檢察官所為之陳述，除顯有不可
    信之情況者外，得為證據，刑事訴訟法第一百五十九條之一
    第二項定有明文。經查：証人蔡俊懿、蔡金龍、李政翰、侯
    志詳四人於檢察官偵查中經具結後所為之陳述，因檢察官原
    則上均能遵守法律規定，不致違法取供，且被告、辯護人及
    檢察官於本院審理時均同意捨棄傳訊証人蔡俊懿、蔡金龍、
    李政翰、侯志詳四人（見本院更(二)審卷第一一九頁筆錄），
    足見証人蔡俊懿、蔡金龍、李政翰、侯志詳四人於偵查中經
    具結後向檢察官所為之陳述，應無顯有不可信之情況，揆諸
    前開規定，其等於偵查中向檢察官所為之陳述，自得為証據
    。
二、次按被告以外之人於審判外之陳述，雖不符前四條之規定，
    而經當事人於審判程序同意作為證據，法院審酌該言詞陳述
    或書面陳述作成時之情況，認為適當者，亦得為證據，刑事
    訴訟法第一百五十九條之五第一項亦定有明文。經查：本件
    被告、辯護人及檢察官於本院審理時對於証人陳先救、蔡俊
    懿、蔡金龍、盧俊成、王建閔、黃炳楠、王維成、李政翰、
    侯志詳等人於歷次所為之供述（包含警詢中之供述）均表示
    同意作為証據（見本院更(二)審卷第一一九頁筆錄．），是本
    院審酌上開証人於警詢中之陳述均係經其等同意接受詢問之
    情形下所為，並於筆錄製作完成交其等親閱內容，經其等確
    認無訛後始於筆錄上簽名，且被告、辯護人及檢察官於本院
    審理時亦均表示同意捨棄傳訊上開証人（見本院更(二)審卷第
    一一九頁筆錄），足見其等於警詢中之供述應已受合法可信
    之適當性保障，且係出於其等自由意思而為等作成時之一切
    情況，認為適當，爰將其等於警詢中所為之陳述列為証據。
    又本判決所援引之書面証據，業經被告、辯護人及檢察官於
    本院審理時表示同意作為証據（見本院更(二)審卷第一一九頁
    、第一二０頁及第一百八十七頁筆錄），是本院審酌上開書
    面作成之資料，均係依據當時之實際情況而製作，應無不當
    之人為因素所介入，其內容應具備合法可信之適當性保障，
    而具有真實性等作成時之一切情況，認為適當，爰均將之列
    為証據。
乙、實體方面：
一、訊據上訴人即被告甲○○對上開犯罪事實均坦承不諱，僅辯
    稱：伊於警方人員查獲其犯行前即主動供出伊涉犯改造、販
    賣槍彈等犯行，並帶同警方人員查獲上開扣案之槍彈，足見
    伊所為確合乎槍砲彈藥刀械管制條例第十八條第一項之規定
    ，應依該規定減輕其刑或免除其刑等語，是本件所應審究者
    乃被告上開自白是否與事實相符及本件有無槍砲彈藥刀械管
    制條例第十八條第一項、第四項或刑法第六十二條前段之適
    用？茲查：
  １、上開事實欄二所載犯行，業據被告甲○○坦承不諱，核與
      証人陳先救於警詢中証述附表Ａ所示之槍彈確係被告所寄
      放之情節相符（見編號十九號歸仁分局第0000000
      000號警詢卷第七十七頁及第七十八頁筆錄），並有在
      証人陳先救住處查獲之如附表Ａ所示之槍彈扣案可稽，另
      附表Ａ所示之槍彈經鑑定結果，認「改造槍枝一枝（含彈
      匣，槍枝管制編號0000000000），係由仿FN廠
      1910型半自動手槍製造之金屬槍枝，更換土造金屬槍管改
      造而成之改造手槍，機械性能良好，可擊發適用子彈，認
      具殺傷力，另改造子彈六顆，其中五顆認均係土造子彈（
      具直徑約8mm之金屬彈頭），採樣二顆試射，均可擊發，
      認均具殺傷力，另一顆認係由土造金屬彈殼加裝直徑約
      8mm之土造金屬彈殼（頭）而成，不具底火、火藥，非為
      完整之子彈結構，認不具殺傷力」等語乙節，亦有內政部
      警政署刑事警察局中華民國九十五年一月十七日刑鑑字第
      ０九五０００七四０二號槍彈鑑定書一份在卷可稽（見編
      號九號偵字第一五八四號偵訊卷第一一三頁至第一一五頁
      ），足証被告此部分自白，顯與事實相符，其此部分供述
      ，自足資為裁判之依據。是依上所述，被告上開事實欄二
      所載之犯行，洵堪認定。
  ２、上開事實欄三所載犯行，業據被告甲○○坦承不諱，核與
      証人蔡俊懿於警詢中及檢察官偵訊中具結後証述附表Ｂ所
      示之槍彈確係被告所寄放之情節相符（見編號十一號偵字
      第四０九三號卷第十九頁筆錄及編號二十號歸仁分局第0
      000000000號警詢卷第十二頁至第十四頁筆錄）
      ，並有在証人蔡俊懿住處查獲之如附表Ｂ所示之槍彈扣案
      可稽，另附表Ｂ所示之槍彈經鑑定結果，認「改造手槍一
      枝（槍枝管制編號0000000000號），係由仿FN
      廠1910型半自動手槍製造之槍枝，換裝土造金屬槍管改造
      而成之改造手槍，機械性能良好，可擊發適用之子彈，認
      具殺傷力；另改造子彈二顆，其中一顆係具直徑約7.94mm
      金屬彈頭之土造子彈，經實際試射，無法擊發，認不具殺
      傷力，另一顆係具直徑約7.94mm金屬彈頭之土造子彈，經
      實際試射，可擊發，認具殺傷力」等語乙節，亦有內政部
      警政署刑事警察局中華民國九十五年四月七日刑鑑字第０
      九五００三一０三四號槍彈鑑定書一份在卷可稽（見編號
      十一號偵字第四０九三號偵訊卷第二十五頁至第三十頁）
      ，足証被告此部分自白，顯與事實相符，其此部分供述，
      自足資為裁判之依據。是依上所述，被告上開事實欄三所
      載之犯行，洵堪認定。
  ３、上開事實欄四所載犯行，業據被告甲○○坦承不諱，核與
      証人蔡金龍於警詢中供稱「伊於民國九十四年十二月間確
      有幫甲○○買鞭炮、底火藥及甲○○確在伊住處房間改造
      子彈」等語之情節（見編號十九號歸仁分局第00000
      00000號警詢卷第三十七頁筆錄）及於檢察官偵訊時
      具結証稱「甲○○大概是在九十四年十二月間某日下午在
      伊住處裝填子彈火藥」等語之情節（見編號九號偵字第一
      五八四號卷第一六一頁筆錄）相符．足証被告甲○○確有
      在証人蔡金龍住處改造子彈之事實，應堪認定。又上開子
      彈（按即附表Ｆ編號１號所示之子彈）因未扣案，已無從
      鑑定有無殺傷力，且被告甲○○於偵訊中復僅供稱蔡金龍
      曾將其住處出借予伊，供伊將火藥裝填至子彈等語（見編
      號九號偵字第一五八四號偵查卷第一二三頁筆錄），而未
      言及該子彈試射之結果，嗣於原審審理時則供稱伊不知在
      蔡金龍家中裝填之子彈有無殺傷力等語（見編號七號原審
      卷第三宗第七十三頁筆錄），另証人蔡金龍於上開警偵訊
      中亦始終均未提及甲○○在其住處所製造之子彈有無殺傷
      力等情，此外則無其他積極證據足資證明該子彈經擊發後
      ，其所發射之動能足以穿透人體或豬隻皮膚組織，足見本
      件並無任何積極証據足資証明被告甲○○在蔡金龍住處改
      造之子彈確有殺傷力至明，是被告甲○○雖已著手製造此
      部分子彈，惟該子彈仍未具殺傷力，其製造此部分子彈之
      犯行，應僅止於未遂階段，併此敘明。是依上所述，被告
      上開事實欄四所載之製造子彈未遂犯行，洵堪認定。
  ４、上開事實欄五所載犯行，其中：
    (一)被告甲○○與侯志詳共同製造如附表Ｃ所示之槍彈既遂部
      分，業據被告甲○○坦承不諱，核與原審共同被告侯志詳
      於警詢中及檢察官偵訊時具結後証稱確有與被告甲○○共
      同製造如附表Ｃ所示之槍彈之情節相符（見編號二十五號
      歸仁分局第0000000000號警詢卷第二十三頁至
      第二十五頁筆錄及編號九號偵字第一五八四號卷第八十五
      頁筆錄），此外並有如附表Ｃ所示之槍彈扣案可稽，另附
      表Ｃ所示之槍彈經鑑定結果，認「改造手槍一枝（槍枝管
      制編號0000000000號），係由仿FN廠1910 型
      半自動手槍製造之槍枝，換裝土造金屬槍管改造而成之改
      造手槍，雖保險鈕保險已損壞，但仍不影響擊發功能，可
      供擊發適用之子彈使用，認具殺傷力；另送鑑子彈九顆，
      認均係直徑約8.0mm金屬彈頭之土造子彈，經採樣三顆試
      射，均可擊發，認具殺傷力」等語乙節，亦有內政部警政
      署刑事警察局中華民國九十五年四月四日刑鑑字第０九五
      ００三八五三五號槍彈鑑定書一份在卷可稽（見編號十四
      號偵字第四七五七號偵訊卷第十三頁至第十五頁），足証
      被告此部分自白，顯與事實相符，其確有與侯志詳共同製
      造如附表Ｃ所示之槍彈既遂之事實，應堪認定。
    (二)被告甲○○與侯志詳共同將附表Ｃ所示之有殺傷力之槍彈
      販賣予李政翰部分，業據被告甲○○坦承不諱，核與原審
      共同被告侯志詳於警詢中及檢察官偵訊時具結後証稱確有
      與被告甲○○共同將附表Ｃ所示之槍彈販賣予綽號「翰仔
      」之李政翰之情節（見編號二十五號歸仁分局第0000
      000000號警詢卷第十頁、第二十三頁至第二十五頁
      筆錄及編號九號偵字第一五八四號卷第八十五頁筆錄）暨
      証人李政翰於檢察官偵訊中具結後証稱伊確有以新台幣一
      萬九千元之代價向被告甲○○、侯志詳購買如附表Ｃ所示
      之槍彈之情節均相符合（見編號十四號偵字第四七五七號
      卷第八頁筆錄），此外並有在李政翰住處查獲之如附表Ｃ
      所示之槍彈扣案可稽，另附表Ｃ所示之槍彈經鑑定結果均
      具殺傷力乙節，亦有上開槍彈鑑定書一份在卷可稽，足証
      被告此部分自白，顯與事實相符，其確有與侯志詳共同將
      附表Ｃ所示之槍彈販賣予李政翰之事實，亦堪認定。
    (三)被告甲○○與原審被告侯志詳共同製造如附表Ｆ編號２、
      ３號所示之槍彈未遂部分，業據被告甲○○坦承不諱，核
      與証人侯志詳於原審審理時證稱「（問：賣給盧俊成那把
      槍，改造完成後，是否有試射過？）答：這把我不知道，
      我只知道我有參與改造，槍管組裝完畢後，就沒有參與不
      知道了」等語之情節相符（見編號六號原審卷第二宗第二
      七六頁筆錄），另証人盧俊成於警詢中亦供稱伊確有經由
      王建閔之介紹向被告甲○○購買銀色８釐米改造手槍含彈
      匣一個及子彈十顆（按即附表Ｆ編號２、３號所示之槍彈
      ）等語（見編號二十五號歸仁分局第000000000
      0號警詢卷第四十一頁及第四十二頁筆錄），即証人王建
      閔於警詢中亦供稱伊確有介紹盧俊成向甲○○購買一枝８
      釐米改造手槍及子彈十顆（按即附表Ｆ編號２、３號所示
      之槍彈）等語（見編號二十五號歸仁分局第000000
      0000號警詢卷第二十九頁、第三十頁及第三十五頁筆
      錄），足証被告甲○○供稱伊確有與原審被告侯志詳共同
      製造如附表Ｆ編號２、３號所示之槍彈等語，顯與事實相
      符。又証人盧俊成於警詢中業已供稱「我因害怕被警方查
      獲就於九十五年一月十八日凌晨三時許，將全部槍彈拿到
      台南市○○路與育平路口（安平運河）丟入河內，我並於
      九十五年三月三日八時五十六分帶同警方前往尋找，已找
      不到該槍彈」等語明確（見編號二十五號歸仁分局第00
      00000000號警詢卷第四十二頁筆錄），是本件次
      應審究者乃附表Ｆ編號２、３號所示之槍彈是否具有殺傷
      力？茲查：被告甲○○於偵審中固供稱出售予盧俊成之改
      造手槍，伊曾經持向郊外路旁之金屬交通號誌牌射擊，並
      曾貫穿該交通號誌牌等語，惟為被告甲○○執行試射改造
      手槍之証人黃炳楠於原審審理時則証稱「（問：你有無幫
      侯志詳或甲○○試射過銀色改造手槍？）答：有」、「（
      問：你是否知道他們把試射過的槍枝賣給誰？）答：不知
      道，他們也沒告訴我」、「（問：你試射過的銀色改造槍
      枝是否可以擊發，有無殺傷力？）答：不知道，我射擊鐵
      製路標射擊完我就走了」、「（問：上開銀色的手槍是否
      可以貫穿鐵製路標？）答：我不知道，我沒有看」等語（
      見編號六號原審卷第二宗第二九二頁及第二九三頁筆錄）
      ，另証人侯志詳於原審審理時亦證稱「（問：賣給盧俊成
      那把槍，改造完成後，是否有試射過？）答：這把我不知
      道，我只知道我有參與改造，槍管組裝完畢後，就沒有參
      與不知道了」等語（見編號六號原審卷第二宗第二七六頁
      筆錄），即証人盧俊成於警詢中亦僅供稱「伊曾將甲○○
      售予伊之槍彈，於民國九十四年十月廿七日凌晨一時許，
      拿至台南市○○里○○街北側河堤，朝天空試射一發，沒
      朝目標物試射」等語（見編號二十五號歸仁分局第000
      0000000號警詢卷第四十三頁筆錄），嗣於原審審
      理時則証稱「（問：槍枝是否有試射過？）答：我有向天
      空試射過」、「（問：有無擊發？）答：有擊發，子彈有
      無飛出去我不確定，所以我不知道槍枝有無殺傷力」等語
      （見編號七號原審卷第三宗第十二頁及第十三頁筆錄），
      足証上開証人之供述均不足以証明附表Ｆ編號２、３號所
      示之槍彈確有殺傷力，此外復無其他積極証據足資証明附
      表Ｆ編號２、３號所示之槍彈確有殺傷力，自難僅憑被告
      上開供述即遽認附表Ｆ編號２、３號所示之槍彈確有殺傷
      力，是被告甲○○、侯志詳二人所製造之如附表Ｆ編號２
      、３號所示之槍彈應認無殺傷力，其二人製造之如附表Ｆ
      編號２、３號所示之槍彈之犯行，應僅止於未遂階段，公
      訴意旨認係既遂，容有未洽，併此敘明。
    (四)是依上所述，被告上開事實欄五所載之犯行，洵堪認定。
  ５、被告甲○○與原審被告侯志詳二人於事實欄六所載之時地
      ，經警查獲如附表Ｄ、Ｅ所示之其等所有供其等犯改造手
      槍及子彈罪所用之工具、材料及供其等製造改造手槍而未
      經許可持有之槍枝主要組成零件（按即附表Ｄ編號１號所
      示之改造槍管）等物品乙節，業據被告甲○○坦承不諱，
      另證人蔡金龍於警詢中亦証稱「甲○○及黃炳楠於九十四
      年十二月十三日晚上十時許，將改造槍械物品及工具，拿
      到我住處寄，並告訴我袋內物品係改造槍枝工具及零件」
      等語（見編號十九號歸仁分局第0000000000號
      警詢卷第三十六頁筆錄），證人黃炳楠於警詢中亦證稱「
      警方在蔡金龍住處，查扣改造槍枝工具一批，係我與甲○
      ○、王維成拿去寄的」等語（見編號十九號歸仁分局第0
      00000000號警詢卷第三十二頁筆錄），證人王維
      成於警詢中亦證稱「查扣之如附表Ｅ所示工具係甲○○、
      侯志詳在黃炳楠住處改造槍彈所用；九十四年底黃炳楠說
      要搬到別處藏放，甲○○問我可否寄在我家，我說可以，
      他和黃炳楠即搬到我住處寄放」等語（見編號十九號歸仁
      分局第0000000000號警詢卷第五十六頁筆錄）
      ，即證人侯志詳於警詢中亦證稱「我們所製作改造槍枝、
      子彈及工具，曾由甲○○交給王維成保管過」等語（見編
      號十九號歸仁分局第0000000000號警詢卷第六
      十九頁筆錄），此外並有如附表Ｄ、Ｅ所示之物品扣案可
      稽，另附表Ｄ編號１號所示之改造槍管三支係屬槍砲主要
      組成零件，其餘編號２、８至13及15號所示之物品，均非
      屬槍砲彈藥刀械管制條例之管制槍彈乙節，亦有內政部警
      政署刑事警察局中華民國九十六年十一月九日刑鑑字第○
      九六○一五八七四三號函及內政部中華民國九十六年十二
      月五日內授警字第○九六○八七一九五一號函各一紙在卷
      可稽（附於編號三號本院更(一)審卷第一四四頁至第一四九
      頁及第一六三頁至第一六八頁），又附表Ｄ編號５號所示
      之物品均非屬槍砲主要組成零件乙節，亦有內政部警政署
      刑事警察局中華民國九十五年四月二十七日刑鑑字第○九
      五０００七四０四號槍彈鑑定書一份及及內政部中華民國
      九十七年六月六日內授警字第０九七００九四一二八號函
      一紙在卷可稽（附於本院更(二)審卷第一０四頁及編號五號
      原審卷第一宗第一一０頁），另手槍槍管固經內政部於民
      國八十六年十一月廿四日以台內警字第八六七○六八三
      號公告將之列為槍砲主要組成零件，然該公告內亦附註載
      明「主要組成零件若經使用、破壞或變形，非加工、修護
      不能再供組成槍砲、彈藥者，則非屬主要組成零件」，而
      本件附表Ｅ編號６號所示之槍管，其內具有阻鐵乙節，有
      內政部警政署刑事警察局中華民國九十五年一月廿六日刑
      鑑字第○九五○○○七四○三號槍彈鑑定書一份在卷可稽
      （附於編號九號偵字第一五八四號卷第一九九頁至第二０
      一頁），是該槍管顯非經加工車通不能供組成手槍之用，
      依上公告意旨，即非屬槍枝主要組成零件，從而，被告持
      有附表Ｅ編號６號所示之槍管，自不構成槍砲彈藥刀械管
      制條例第十三條第四項之未經許可持有槍枝主要組成零件
      罪，併此敘明。是綜上所述，被告未經許可持有附表Ｄ編
      號１號所示之槍枝主要組成零件之犯行，應堪認定。
  ６、雖被告甲○○辯稱：伊於警方人員查獲其犯行前即主動供
      出伊涉犯改造、販賣槍彈等犯行，並帶同警方人員查獲上
      開扣案之槍彈，足見伊所為確合乎槍砲彈藥刀械管制條例
      第十八條第一項之規定，應依該規定減輕其刑或免除其刑
      等語，另辯護意旨亦以：本件警方人員依監聽結果於民國
      九十五年十二月十九日持搜索票至蔡誌雄、蔡來旺住處搜
      索，固當場起獲改造手槍一支、彈匣一個及改造子彈數顆
      ，另蔡誌雄於警詢中亦供稱上開槍彈係向被告所購得，惟
      上開槍彈實係由侯志詳賣予蔡來旺，侯志詳並因而業經判
      決有罪確定，足見警方人員依監聽及搜索結果所知被告涉
      嫌製造、販賣槍彈犯行，實與本案無關，設若被告並未主
      動供出本案改造、販賣槍彈犯行，警方可能至今仍不知被
      告涉犯本件改造、販賣槍彈犯行，是本件被告應符合槍砲
      彈藥刀械管制條例第十八條第一項之規定，應依該規定減
      輕其刑或免除其刑等語為被告辯護。惟按槍砲彈藥刀械管
      制條例第十八條第一項減輕其刑或免除其刑之要件，須具
      備「自首，並報繳其持有之全部槍砲、彈藥、刀械，其已
      移轉持有而據實供述全部槍砲彈藥刀械之來源或去向，因
      而查獲」等要件，始得為之，此觀諸上開條文即知。另刑
      法第六十二條所謂發覺，固非以有偵查犯罪權之機關或人
      員確知其人犯罪無誤為必要，而於對其發生嫌疑時，即得
      謂為已發覺，但此項對犯人之嫌疑，仍須有確切之根據得
      為合理之可疑者，始足當之，若單純主觀之懷疑，要不得
      謂已發生嫌疑，最高法院亦著有七十二年台上字第六四一
      號判例可資參照。經查：被告甲○○於民國九十五年一月
      六日上午十一時三十分經警逮捕後，於警詢中固主動供稱
      將其製造之槍彈藏放在陳先救住處及坦承其與侯志詳一同
      改造槍彈等情（見編號十九號歸仁分局第0000000
      000號警詢卷第二頁至第六頁筆錄），並先後帶同警方
      人員查獲如附表Ａ、Ｂ、Ｃ所示之槍彈（詳如後述），惟
      查：本件警方人員於民國九十五年一月六日被告甲○○供
      出其與侯志詳共同製造槍彈之前，已於監聽過程中得知被
      告涉犯製造、販賣或持有槍彈等嫌疑乙節，業據台南縣警
      察局歸仁分局函述明確，有該局中華民國九十七年六月二
      十三日南縣歸警偵字第０九七００一０八九四號函與同局
      中華民國九十七年七月一日南縣歸警偵字第０九七００一
      一四六九號函各一紙及檢送之通訊監察譯文一份在卷可稽
      （附於本院更(二)審卷第一三七頁、第一三八頁及第一六五
      頁至第一八三頁），是本院審酌依上開通訊監察譯文所載
      下列：民國九十四年十一月十九日通話內容「被告：三
      十粒子（按即子彈，以下同）的事情，三千訂金，後面還
      有九千，你看要拿多少？旺仔：因為我今天還要拿東西，
      多少一定有」（見本院更(二)審卷第一六八頁譯文）。民
      國九十四年十一月二十日通話內容「旺仔：你晚上拿十粒
      來給我用，急用。被告：要明天。旺仔：很急。被告：明
      天才可以」（見本院更(二)審卷第一六九頁譯文）。民國
      九十四年十一月二十四日通話內容「被告：買排炮。女友
      ：沒錢了，我快到家了。被告：那你先回來。女友：我買
      大排炮可以嗎？被告：可以」（見本院更(二)審卷第一七一
      頁譯文）。民國九十四年十一月二十四日通話內容「被
      告：有聯絡到，可以送幾個子。某男：十個」（見本院更
      (二)審卷第一七一頁譯文）。民國九十四年十一月二十四
      日通話內容「某男：晚一點。被告：這邊也是要聯絡人，
      子要順便拿出來。某男：叫他來這邊交。被告：東西放在
      這，他要叫人來拿，我們再過去收錢」（見本院更(二)審卷
      第一七二頁譯文）。民國九十四年十一月二十七日通話
      內容「某男：那支要來拿了嗎？被告：不要出了，人走了
      ，怕東西拿來，你們不出。某男：出是會出，價錢的問題
      」（見本院更(二)審卷第一七三頁譯文）。民國九十四年
      十一月二十七日通話內容「泰仔：我幫你出了，一萬五千
      。被告：附幾粒？泰仔：都給他了，還可以拿回來。被告
      ：他們要看，怎麼辦，再拿一支回來喔」（見本院更(二)審
      卷第一七四頁譯文）。民國九十四年十一月二十七日通
      話內容「被告：現在就這樣嗎？侯志詳：他的份他先拿走
      ，我們的我們三個再來分，先抽四千起來，那東西本來放
      在他那邊，他不放心，放在那他也不放心，所以才分開，
      要出去的時候才合起來。被告：所以才會子彈他拿走，槍
      管我們拿走」（見本院更(二)審卷第一七五頁譯文）。民
      國九十四年十一月二十八日通話內容「被告：先等一下，
      我要把家裏東西拿走，兵工廠要移走，金龍現在很生氣，
      我們現過去」（見本院更(二)審卷第一七五頁譯文）。民
      國九十四年十一月三十日通話內容「被告：大大他們要出
      那支八mm的，叫我問你是不是隨時拿得到。泰仔：要問你
      啊。被告：八mm拿得到，沒蛋就對了」（見本院更(二)審卷
      第一七八頁譯文）。民國九十四年十二月一日通話內容
      「泰仔：蛋仔誰做的？被告：那十二粒我做的。泰仔：底
      部怎麼用手就可以轉的起來？被告：本來就可以轉，我沒
      黏死。泰仔：開的很大聲啦，不過很髒，他們拆開，怕組
      不好。被告：他怕組錯，沒問題啦，基本上他們沒問題啦
      。泰仔：那天他們就開一槍，沒開第二槍，二槍承受的住
      嗎？被告：可以啊」（見本院更(二)審卷第一七九頁譯文）
      。民國九十四年十二月一日通話內容「被告：我朋友說
      ，有蛋不能打的。泰仔：看幾粒，換給他」（見本院更(二)
      審卷第一八０頁譯文）。民國九十四年十二月五日通話
      內容「某男：你東西要放我家嗎？被告：你先拿去藏起來
      。某男：我去挖土。被告：好」（見本院更(二)審卷第一八
      二頁譯文）。民國九十四年十二月五日通話內容「被告
      ：子，賢仔要幫我出十二粒，一粒四百，結果沒有出，我
      現還有十二粒」（見本院更(二)審卷第一八二頁譯文）。
      民國九十四年十二月六日通話內容「黑仔：那還有壞鐵仔
      （台語）嗎？多少錢十二個？被告：25，一排昨天一個開
      六萬，牽走，上星期一個三萬五，也牽走了。黑仔：八mm
      的嗎？被告：嘿」（見本院更(二)審卷第一八三頁譯文）。
      －－等內容以觀，被告於言談間已透露其涉犯持有、改造
      及販賣槍彈罪等嫌疑，是本件警方人員於民國九十五年一
      月六日被告甲○○供出其與侯志詳共同製造槍彈之前，顯
      已於上開期間即自民國九十四年十一月十九日起至同年十
      二月六日止之監聽過程中得知被告涉犯製造、販賣及持有
      槍彈罪等嫌疑至明，且警方人員對被告發生上開犯罪嫌疑
      ，係以上開客觀確切之監聽內容為依據，而非單純主觀之
      懷疑乙節，亦有上開監聽譯文在卷可稽，則揆諸前開說明
      ，自難謂警方人員於上開監聽過程中尚未發覺被告甲○○
      犯罪，是被告甲○○雖於民國九十五年一月六日之警詢中
      主動供稱將其製造之槍彈藏放在陳先救住處及坦承其與侯
      志詳一同改造槍彈等情，並先後帶同警方人員查獲如附表
      Ａ、Ｂ、Ｃ所示之槍彈，惟已在警方人員發覺其涉犯製造
      、販賣及持有槍彈罪等嫌疑之後，自難謂合乎「自首」之
      要件，揆諸前開說明，自不符合槍砲彈藥刀械管制條例第
      十八條第一項減輕或免除其刑或刑法第六十二條前段減輕
      其刑之規定。至警方人員依監聽結果於民國九十五年十二
      月十九日持搜索票至蔡誌雄、蔡來旺住處搜索所查獲之改
      造手槍及改造子彈，雖經認定係侯志詳賣予蔡來旺之槍彈
      ，惟仍難據此即遽認警方人員未於上開監聽過程中得知被
      告涉犯製造、販賣或持有槍彈罪等嫌疑，是被告及辯護人
      上開辯解，均屬無據，均不足採，本件被告並無槍砲彈藥
      刀械管制條例第十八條第一項或刑法第六十二條前段之適
      用，併此敘明。
  ７、又按槍砲彈藥刀械管制條例第十八條第四項減輕或免除其
      刑之要件，除須具備於偵查或審判中自白，並供述「全部
      」槍砲、彈藥、刀械之來源及去向等要件外，尚須具備「
      因而查獲」或「因而防止重大危害治安事件之發生」之要
      件，始得為之，此觀諸上開條文即知。經查：本件被告甲
      ○○於警詢及偵審中固已自白本件犯行，此有被告甲○○
      之警詢及偵審筆錄在卷可稽，另被告甲○○於民國九十五
      年一月六日上午十一時三十分許，經警逮捕後，先於民國
      九十五年一月六日十二時十分許，帶同警方人員前往台南
      縣七股鄉頂山村頂山一六六號陳先救住處，查獲如附表Ａ
      所示之槍彈，嗣又於民國九十五年二月十六日下午五時二
      十分許，帶同警方人員在台南縣安定鄉港尾村港子尾三十
      五號蔡俊懿住處，查獲如附表Ｂ所示之槍彈，繼又於民國
      九十五年二月十六日警詢中主動供出將槍彈售予李政翰，
      經警持搜索票後於民國九十五年三月八日下午二時三十分
      許，在嘉義縣新港鄉月眉村月眉潭九十六號李政翰住所，
      查獲如附表Ｃ所示之槍彈乙節，亦有被告之警詢筆錄在卷
      可稽，並經台南縣警察局歸仁分局函述「本分局所查獲陳
      先救、蔡俊懿、李政翰等人持有改造槍彈，確由甲○○向
      警方供出因而起獲」等語明確，有該局中華民國九十六年
      十一月二日南縣歸警偵字第０九六一００二二四三號函一
      紙在卷可稽（附於編號三號本院更(一)審卷第一三一頁），
      且與証人陳先救、蔡俊懿、李政翰等人於警偵訊中証述之
      情節相符，並有附表Ａ、Ｂ、Ｃ所示之槍彈扣案可稽，足
      証被告於警詢及偵審中確已自白本件犯行，並供述附表Ａ
      、Ｂ、Ｃ、Ｆ及附表Ｄ編號１號所示之槍彈之來源及去向
      ，應堪認定，惟本件因被告之供述而查獲之槍彈僅係附表
      Ａ、Ｂ、Ｃ所示之槍彈而已，仍有附表Ｆ所示之槍彈尚未
      查獲，另附表Ｄ編號１號所示之槍枝主要組成零件係警方
      人員於民國九十五年一月六日上午十一時三十分持搜索票
      在台南縣西港鄉○○街八之一三九號蔡金龍住處所查獲乙
      節，亦據証人蔡金龍於警詢中供述明確（見編號十九號歸
      仁分局第0000000000號警詢卷第三十五頁筆錄
      ），並有台南縣警察局歸仁分局扣押物品目錄表二紙在卷
      可稽（附於編號十九號歸仁分局第0000000000
      號警詢卷第一九三頁及第一九四頁），足証附表Ｄ編號１
      號所示之槍枝主要組成零件，並非因被告之供述而查獲之
      事實，亦堪認定，是本件被告雖於警詢及偵審中自白，並
      供述全部槍彈之來源及去向，惟其中附表Ｄ編號１號所示
      之槍枝主要組成零件，並非因被告之供述而查獲，另附表
      Ｆ所示之槍彈則尚未查獲，足見本件並未因被告之供述而
      查獲「全部」之槍彈至明，此外復無任何証據足資証明其
      有何具備「因而防止重大危害治安事件之發生」之要件，
      則揆諸前開說明，本件自無槍砲彈藥刀械管制條例第十八
      條第四項之適用，併此敘明。
  ８、又台南縣警察局歸仁分局中華民國九十七年六月十八日南
      縣歸警偵字第０九七００一０一三三號函所稱「經查本分
      局係於民國九十五年一月六日，經甲○○供出（將其製造
      之槍彈藏於陳先救住處及其與侯志詳一同改造槍彈）後才
      掌握犯嫌犯罪事証」等語，係因該分局將本院之查詢事項
      誤認為「甲○○製造之槍彈藏放於陳先救住處是否甲○○
      供出才掌握犯罪事証」，因而為上開函述乙節，業據台南
      縣警察局歸仁分局函述明確，有該分局中華民國九十七年
      七月一日南縣歸警偵字第０九七００一一四六九號函一紙
      在卷可稽（附於本院更(二)審卷第一六五頁及第一六六頁）
      ，是上開台南縣警察局歸仁分局中華民國九十七年六月十
      八日南縣歸警偵字第０九七００一０一三三號函自不足資
      為被告有利之依據，併此敘明。
  ９、是綜上所述，被告罪証已明確，其犯行洵堪認定。
二、按行為後法律雖有修正，但其內容僅係形式上做文字之修正
    ，或僅係將法理明文化，或僅係易動法條項次時，因未涉及
    犯罪構成要件或處罰內容之變更，自非屬法律之變更，而無
    依刑法第二條第一項之規定予以比較新舊法之必要，惟修正
    後之內容如客觀上已涉及犯罪構成要件或處罰內容等實質上
    變更時，即屬法律之變更，而應依刑法第二條第一項之規定
    比較新舊法。至比較結果，如修正後之內容，依行為人所犯
    個案具體主觀上比較結果，認並無有利之情形時，依刑法第
    二條第一項前段之規定，即應適用舊法即行為時法，如有利
    於行為人時，則應依刑法第二條第一項後段之規定，適用新
    法即裁判時法，足見應否適用刑法第二條第一項之規定比較
    新舊法，應取決於修正後法條之實質內容，於客觀上是否已
    有變更為依據，而非取決於是否有利於行為人，至於究竟應
    適用行為時法或裁判時法，始應就行為人所犯個案做具體主
    觀上之比較以判斷新法是否有利於行為人，如新法有利於行
    為人，則應適用新法即裁判時法，如新法並無有利於行為人
    之情形時，則應適用舊法即行為時法。查被告行為後，於民
    國九十四年二月二日修正公布之刑法第二十八條、第三十三
    條第五款、第四十二條、第四十七條、第五十五條、第五十
    六條、第六十七條及第六十八條等條文，已於民國九十五年
    七月一日施行，其中：、第二十八條已由原先之「二人以
    上共同實施犯罪之行為者，皆為正犯」，修正為「二人以上
    共同實行犯罪之行為者，皆為正犯」，足見修正後刑法第二
    十八條之規定，已將陰謀共同正犯及預備共同正犯，排除在
    共同正犯之範疇之外。、第三十三條第五款由原先之「罰
    金：一元以上」，修正為「罰金：新台幣一千元以上，以百
    元計算之」，足見修正後刑法第三十三條第五款之規定已變
    更法定刑罰金刑最低刑度為新台幣一千元。、第四十二條
    第二項已由原先之「易服勞役以一元以上三元以下，折算一
    日。但勞役期限不得逾六個月」及第三項「罰金總額折算逾
    六個月之日數者，以罰金總額與六個月之日數比例折算」之
    規定，修正為第四十二條第三項「易服勞役以新臺幣一千元
    、二千元或三千元折算一日。但勞役期限不得逾一年」及第
    五項「罰金總額折算逾一年之日數者，以罰金總額與一年之
    日數比例折算。依前項所定之期限，亦同」，另罰金罰鍰提
    高標準條例第二條亦於民國九十五年四月二十八日配合修正
    ，將原先之「依刑法第四十一條易科罰金或第四十二條第二
    項易服勞役者，均就其原定數額提高為一百倍折算一日；法
    律所定罰金數額未依本條例提高倍數，或其處罰法條無罰金
    刑之規定者，亦同」之規定，予以修正刪除，並自民國九十
    五年七月一日起施行，足見修正後易服勞役之折算標準及易
    服勞役之期限等內容，均已變更。、第四十七條由原先之
    「受有期徒刑之執行完畢，或受無期徒刑或有期徒刑一部之
    執行而赦免後，五年以內再犯有期徒刑以上之罪者，為累犯
    ，加重本刑至二分之一」之規定，修正為同條第一項「受徒
    刑之執行完畢，或一部之執行而赦免後，五年以內故意再犯
    有期徒刑以上之罪者，為累犯，加重本刑至二分之一」，並
    增列第二項「第九十八條第二項關於因強制工作而免其刑之
    執行者，於受強制工作處分之執行完畢或一部之執行而免除
    後，五年以內故意再犯有期徒刑以上之罪者，以累犯論」，
    足見修正後累犯之認定，僅以故意再犯者為限，至於過失再
    犯者則排除在外。、第五十五條已由原先之「一行為而觸
    犯數罪名，或犯一罪而其方法或結果之行為犯他罪名者，從
    一重處斷」，修正為「一行為而觸犯數罪名者，從一重處斷
    。但不得科以較輕罪名所定最輕本刑以下之刑」，而將有關
    牽連犯之規定予以刪除。、第五十六條「連續數行為而犯
    同一之罪名者，以一罪論。但得加重其刑至二分之一」之規
    定，則予以刪除。、第六十七條、第六十八條由原先之「
    有期徒刑加減者，其最高度及最低度同加減之」、「拘役或
    罰金加減者，僅加減其最高度」，修正為「有期徒刑或罰金
    加減者，其最高度及最低度同加減之」、「拘役加減者，僅
    加減其最高度」，足見罰金刑部分已由僅加減其「最高度」
    修正為「最高度及最低度」同加減之。是依上開規定，被告
    行為後刑法第二十八條、第三十三條第五款、第四十二條、
    第四十七條、第五十五條、第五十六條、第六十七條及第六
    十八條等條文之內容，於客觀上均已發生實質上之變更，揆
    諸前開說明，自應依新修正刑法第二條第一項之規定予以比
    較適用。茲審酌被告之行為無論依新法或舊法之規定，均屬
    共同正犯，新法並無有利於被告之情形；另修正後刑法第四
    十七條係以「故意」再犯有期徒刑以上之罪者，始構成累犯
    ，而被告係故意犯本件有期徒刑以上之罪，是不論依新法或
    舊法之規定，其行為均構成累犯，足見修正後刑法第四十七
    條之規定，並無有利於被告之情形；至於牽連犯及連續犯之
    規定，則因被告之犯行，依後所述，因具有牽連犯及連續犯
    之關係，如依民國九十五年七月一日新法施行前之刑法第五
    十五條後段及第五十六條之規定，僅從一重處斷或以一罪論
    即可，如依民國九十五年七月一日新法施行後刑法之規定，
    則因牽連犯及連續犯之規定業已刪除，其所犯各罪，均應分
    論併罰；另修正後之刑法第三十三條第五款之規定則無異提
    高法定刑罰金刑之最低刑度；而修正後刑法第六十七條及第
    六十八條之規定，則將罰金刑之最低度修正為應加減之，足
    見修正後刑法第二十八條、第三十三條第五款、第四十七條
    、第五十五條、第六十七條、第六十八條之規定及牽連犯、
    連續犯之廢除，均無有利於被告之情形。是綜合比較新舊法
    結果，此部分以舊法較有利於被告，依民國九十五年七月一
    日施行之刑法第二條第一項前段之規定，自應適用行為時法
    即民國九十五年七月一日修正施行前刑法第二十八條、第四
    十七條、第五十五條、第五十六條、第三十三條第五款、第
    六十七條及第六十八條等條文。又行為後法律有變更，比較
    裁判前之法律孰為有利於行為人時，應就罪刑有關之一切情
    形，比較其全部之結果，而為整個之適用，不能割裂而分別
    適用有利益之條文，最高法院固著有二十七年上字第二六一
    五號判例可資參照，惟此之所謂不能割裂適用，係指與罪刑
    有關之本刑而言，不包括易刑處分，事關刑罰執行之易刑處
    分仍應分別適用最有利於行為人之法律（最高法院九十六年
    台非字第五八號及第八五號判決意旨參照）。本件易服勞役
    之折算標準，依上開規定，舊法易服勞役之最高折算標準係
    以銀元三百元即新台幣九百元折算一日，且勞役期間不得逾
    六個月，而新法易服勞役之最高折算標準則係以新台幣三千
    元折算一日，且勞役期間不得逾一年，是比較上開新舊法結
    果，本件被告所處罰金刑部分，其易服勞役之折算標準，以
    新法較為有利，依新修正刑法第二條第一項後段之規定，自
    應適用新修正刑法第四十二條第三項之規定，併此敘明。
三、核被告所為其中：(一)事實欄二部分，係犯槍砲彈藥刀械管制
    條例第八條第一項之未經許可製造其他可發射子彈具有殺傷
    力之槍枝罪、同條例第十二條第一項、第五項之未經許可製
    造子彈既遂罪與未遂罪及同條例第十三條第四項之未經許可
    持有槍枝主要組成零件罪。(二)事實欄三部分，係犯同條例第
    八條第一項之未經許可製造其他可發射子彈具有殺傷力之槍
    枝罪及同條例第十二條第一項、第五項之未經許可製造子彈
    既遂罪與未遂罪。(三)事實欄四部分，係犯同條例第十二條第
    五項、第一項之未經許可製造子彈未遂罪。(四)事實欄五部分
    ，係犯同條例第八條第一項、第五項之未經許可製造其他可
    發射子彈具有殺傷力之槍枝既遂罪與未遂罪、同條例第十二
    條第一項、第五項之未經許可製造子彈既遂罪與未遂罪、同
    條例第八條第一項之未經許可販賣其他可發射子彈具有殺傷
    力之槍枝罪及同條例第十二條第一項之未經許可販賣子彈既
    遂罪。(五)事實欄六部分，即持有附表Ｄ編號１號所示之改造
    槍管部分，係犯同條例第十三條第四項之未經許可持有槍枝
    主要組成零件罪。其與侯志詳間，就上開事實欄五部分犯行
    及事實欄六部分犯行，互有犯意之聯絡及行為之分擔，為共
    同正犯。又被告製造成有殺傷力之槍彈後持以販賣，其持有
    該改造手槍及子彈之低度行為，分別為其製造及販賣改造手
    槍及子彈之高度行為所吸收，均不另論。又其先後多次製造
    改造手槍既遂、未遂犯行，先後多次製造子彈既遂、未遂犯
    行及先後多次未經許可持有槍枝主要組成零件犯行，各時間
    緊接，犯罪構成要件相同，顯係基於概括犯意反覆為之，均
    應依連續犯之規定，各論以一製造改造手槍既遂罪、一製造
    子彈既遂罪及一未經許可持有槍枝主要組成零件罪，且除法
    定刑無期徒刑部分，依法不得加重其刑外，其餘均加重其刑
    。又其持有槍枝主要組成零件之目的係為製造手槍所用，是
    其所犯未經許可持有槍枝主要組成零件罪與製造手槍罪間，
    有方法結果之牽連關係，應依牽連犯之規定，從一重之製造
    手槍既遂罪處斷。又被告製造手槍及子彈後，將部分之改造
    手槍及子彈持以販賣，其製造手槍及子彈罪與販賣改造手槍
    及子彈罪間，亦有方法結果之牽連關係，亦應依牽連犯之規
    定，從一情節較重之販賣改造手槍及子彈罪處斷，公訴意旨
    認應從一重之製造手槍及子彈罪處斷，容有未合。又被告係
    以一行為，而同時販賣改造手槍及子彈，乃一行為觸犯一販
    賣改造手槍罪及一販賣子彈罪，應依想像競合犯之例，從一
    重之販賣改造手槍罪處斷。公訴意旨論未論及被告另犯槍砲
    彈藥刀械管制條例第十三條第四項之未經許可持有槍枝主要
    組成零件罪，容有未洽，惟此部分犯行與起訴論罪科刑部分
    犯行即未經許可製造手槍犯行，依前所述，有牽連關係，屬
    裁判上一罪，本院自應併予審理。又公訴意旨漏未論及被告
    另有如事實欄四所載之犯行，亦即附表Ｆ編號１號所示之製
    造子彈未遂犯行，亦有未洽，惟此部分犯行與起訴論罪科刑
    部分犯行即其餘未經許可製造子彈犯行，依前所述，有連續
    關係，屬裁判上一罪，本院自應併予審理。又公訴意旨於起
    訴書犯罪事實欄內認定被告製造之如附表Ａ編號４號、附表
    Ｂ編號３號所示之子彈均未具殺傷力，惟於起訴書証據並所
    犯法條欄內則認定被告所為係犯製造子彈既遂罪，依前所述
    ，亦有未洽。又被告製造附表Ｆ編號２號及３號所示之槍彈
    犯行僅止於未遂階段，為未遂犯，公訴意旨認係屬既遂，依
    前所述，亦有未洽，均併此敘明。另被告於民國九十年間，
    曾因妨害家庭及竊盜等案件，經臺灣臺南地方法院分別判處
    有期徒刑七月、十月確定，繼又於民國九十一年間，因違反
    毒品危害防制條例案件，經臺灣臺南地方法院判處有期徒刑
    七月確定，嗣上開三罪經臺灣臺南地方法院裁定應執行有期
    徒刑一年十月，於民國九十三年一月九日因縮短刑期屆滿而
    執行完畢等情，有台灣高等法院被告全國前案紀錄表一紙在
    卷可稽，是其受有期徒刑之執行完畢後，五年內再犯本件有
    期徒刑以上之罪，為累犯，除法定刑無期徒刑部分依法不得
    加重外，餘均加重其刑，並遞加之。
四、原審以被告甲○○所犯販賣改造手槍罪部分，罪証已明確，
    因予論罪科刑，固非無見。惟查：(一)按無期徒刑不得加重，
    刑法第六十五條第一項定有明文，乃原判決於論處被告累犯
    時，就法定刑無期徒刑部分亦併予加重其刑，容有未洽。(二)
    被告製造之如附表Ａ編號４號、附表Ｂ編號３號及附表Ｆ所
    示之槍彈，依前所述，雖不具殺傷力，但其既已著手於製造
    槍彈之行為，則其所製造之槍彈雖無殺傷力，仍應分別成立
    製造手槍未遂罪及製造子彈未遂罪，乃原審未予論處，亦有
    未洽。(三)依前所述，被告另犯槍砲彈藥刀械管制條例第十三
    條第四項之未經許可持有槍枝主要組成零件罪，原審疏未詳
    查致未予以論處，亦有未洽。(四)附表Ｃ編號３號所示之子彈
    ，經鑑定結果認具殺傷力，乃原判決於附表中記載為無殺傷
    力，亦有未洽。(五)附表Ｃ編號２號所示之子彈，已因試射後
    失去子彈之性質，而非屬違禁物，乃原審疏未詳查致依刑法
    第三十八條第一項第一款之規定諭知沒收，亦有未洽。(六)附
    表Ｄ編號１號所示之槍管三支，經鑑定結果係屬槍枝主要組
    成零件，應屬違禁物，而應依刑法第三十八條第一項第一款
    之規定沒收，乃原審疏未詳查致依刑法第三十八條第一項第
    二款之規定沒收，亦有未洽。是被告上訴意旨請求依槍砲彈
    藥刀械管制條例第十八條第一項、第四項或刑法第六十二條
    前段之規定減輕或免除其刑，雖無理由，惟原判決既有上開
    可議之處，即屬無可維持，自應由本院將原判決關於被告甲
    ○○販賣改造手槍及定執行刑部分予以撤銷，期臻妥適。爰
    審酌被告甲○○有上開前科犯行，年富力盛，竟不循正途付
    出勞務以獲取財富，而以製造、販賣改造手槍、子彈之方式
    牟利，其犯罪結果對社會秩序安全危害甚深，檢察官請求量
    處有期徒刑十年，併科罰金一百萬元，惟念其事後坦承犯行
    ，且供出槍枝之來源及去向，並查獲大部分之槍彈，足認其
    已有悔悟，且犯罪後態度良好，另共同被告侯志詳所犯共同
    連續未經許可，販賣改造手槍罪部分，業經本院上訴審判處
    有期徒刑六年，併科罰金新台幣四十萬元確定及其他一切情
    狀，量處如主文第二項所示之刑，並諭知罰金易服勞役之折
    算標準。另附表Ａ編號１號、２號、附表Ｂ編號１號、附表
    Ｃ編號１號、２號及附表Ｄ編號１號所示之槍、彈與槍枝主
    要組成零件，均屬違禁物，均應依刑法第三十八條第一項第
    一款之規定宣告沒收；至原具有殺傷力之如附表Ａ編號３號
    、附表Ｂ編號２號、附表Ｃ編號３號所示之子彈，則已因試
    射而失其子彈之性質，而非屬違禁物，爰均不予宣告沒收。
    又附表Ａ編號４號及附表Ｂ編號３號所示之不具殺傷力之子
    彈二顆，雖非違禁物，惟為被告所有供犯罪所用之物，業據
    被告供述明確，另附表Ｄ編號２號至15號及附表Ｅ所示之原
    料及工具，係被告與侯志詳二人所共有，並供其等犯罪所用
    之物，亦據被告與侯志詳二人供述明確，爰均依刑法第三十
    八條第一項第二款之規定宣告沒收。另附表Ｆ所示之物均非
    違禁物，且均未扣案，其中編號２號、３號所示之物復屬第
    三人盧俊成所有，爰均不予宣告沒收；至查獲之制式子彈一
    顆，因來源不明，且未經檢察官起訴，足見該子彈與本案無
    關，爰未併予宣告沒收，併此敘明。又本件被告係犯槍砲彈
    藥刀械管制條例第八條之罪，且經宣告逾有期徒刑一年六月
    之刑，依中華民國九十六年罪犯減刑條例第三條第一項第四
    款之規定，不得予以減刑，爰未予以減刑，併此敘明。
五、公訴意旨另以：被告甲○○將附表Ｆ編號２號及３號所示之
    其與侯志詳共同改造之手槍一支及子彈十顆販賣予盧俊成，
    因認被告另涉犯槍砲彈藥刀械管制條例第八條第一項及第十
    二條第一項之販賣改造手槍及子彈罪嫌。經查：被告販賣予
    盧俊成之如附表Ｆ編號２號及３號所示之改造手槍一支及子
    彈十顆，依前所述，均無殺傷力，是自難論以販賣改造手槍
    及子彈罪責，此外復無其他積極証據足資証明附表Ｆ編號２
    號及３號所示之槍彈具有殺傷力，是被告被訴此部分犯行尚
    屬不能証明，惟公訴意旨認此部分犯行與前揭起訴論罪科刑
    部分犯行即被告販賣槍彈予李政翰之犯行有連續犯之關係，
    屬裁判上一罪，爰不另為無罪之諭知，併此敘明。
六、本件原定民國九十七年七月二十八日宣判，因鳳凰颱風停止
    上班，爰延展至次日即同年月二十九日宣判，併此敘明。
據上論斷，應依刑事訴訟法第三百六十九條第一項前段、第三百
六十四條、第二百九十九條第一項前段、槍砲彈藥刀械管制條例
第八條第一項、第十二條第一項、第十三條第四項、民國九十五
年七月一日新修正施行之刑法第十一條前段、第二條第一項前段
及但書、第五十五條前段、第四十二條第三項、第三十八條第一
項第一款、第二款、民國九十五年七月一日修正施行前刑法第二
十八條、第五十五條後段、第五十六條、第四十七條，判決如主
文。
本案經檢察官張太龍到庭執行職務
中    華    民    國    97    年    7     月    29    日
                  台灣高等法院台南分院刑事第四庭
                                審判長法  官 吳志誠
                                      法  官 陳珍如
                                      法  官 羅心芳
以上正本證明與原本無異。
如不服本判決，應於收受本判決後十日內向本院提出上訴書狀。
其未敘述上訴理由者並得於提起上訴後十日內向本院補提理由書
狀（均須按他造當事人之人數附繕本）「切勿逕送上級法院」。
                                      書記官 周美莉
中    華    民    國    97    年    7     月    29    日
參考條文：
槍砲彈藥刀械管制條例第八條第一項
未經許可，製造、販賣或運輸鋼筆槍、瓦斯槍、麻醉槍、獵槍、
空氣槍或第4條第1項第1款所定其他可發射金屬或子彈具有殺傷
力之各式槍砲者，處無期徒刑或5年以上有期徒刑，併科新臺幣1
千萬元以下罰金。
槍砲彈藥刀械管制條例第十二條第一項
未經許可，製造、販賣或運輸子彈者，處 1 年以上 7 年以下有
期徒刑，併科新台幣 500 萬元以下罰金。
槍砲彈藥刀械管制條例第十三條第四項
未經許可，持有、寄藏或意圖販賣而陳列第一項所列零件者，處
六月以上五年以下有期徒刑，併科新台幣三百萬元以下罰金。
附表Ａ：在陳先救住處查獲之物品
┌─┬───┬─────────┬───┬─────────┬──────────┐
│編│種類  │名              稱│數 量 │備              註│是否沒收及沒收之依據│
│號│區分  │                  │      │                  │                    │
├─┼───┼─────────┼───┼─────────┼──────────┤
│１│槍  枝│改造手槍（含彈匣，│1  支 │甲○○所有寄放在陳│屬違禁物，應依刑法第│
│  │      │槍枝管制編號11021 │      │先救住處          │三十八條第一項第一款│
│  │      │50057號，有殺傷力 │      │                  │之規定宣告沒收      │
│  │      │）                │      │                  │                    │
├─┼───┼─────────┼───┼─────────┼──────────┤
│２│有殺傷│土造子彈（具有殺傷│3  顆 │甲○○所有寄放在陳│同上                │
│  │力之子│力）              │      │先救住處          │                    │
│  │彈    │                  │      │                  │                    │
├─┼───┼─────────┼───┼─────────┼──────────┤
│３│有殺傷│土造子彈（均具有殺│2  顆 │甲○○所有寄放在陳│均已因試射而失去子彈│
│  │力之子│傷力，且均已試射用│      │先救住處          │之性質，而非屬違禁物│
│  │彈    │畢）              │      │                  │，爰不予宣告沒收    │
├─┼───┼─────────┼───┼─────────┼──────────┤
│４│無殺傷│土造子彈（因不具底│1  顆 │甲○○所有寄放在陳│係被告所有，供被告犯│
│  │力之子│火、火藥，結構尚非│      │先救住處          │罪所用之物，應依刑法│
│  │彈    │完整，故尚未具殺傷│      │                  │第三十八條第一項第二│
│  │      │力)               │      │                  │款之規定宣告沒收    │
└─┴───┴─────────┴───┴─────────┴──────────┘
附表Ｂ：在蔡俊懿住處查獲之物品
┌─┬───┬─────────┬───┬─────────┬──────────┐
│編│種類  │名              稱│數  量│備              註│是否沒收及沒收之依據│
│號│區分  │                  │      │                  │                    │
├─┼───┼─────────┼───┼─────────┼──────────┤
│１│槍砲  │8釐米改造手槍（含 │1  支 │甲○○所有寄放在蔡│屬違禁物，應依刑法第│
│  │      │彈匣，槍枝管制編號│      │俊懿住處          │三十八條第一項第一款│
│  │      │0000000000號，有殺│      │                  │之規定宣告沒收      │
│  │      │傷力）            │      │                  │                    │
├─┼───┼─────────┼───┼─────────┼──────────┤
│２│有殺傷│子彈（已於鑑驗時試│1  顆 │甲○○所有寄放在蔡│已因試射而失去子彈之│
│  │力之子│射用畢，可擊發，具│      │俊懿住處          │性質，而非屬違禁物，│
│  │彈    │有殺傷力）        │      │                  │爰不予宣告沒收      │
├─┼───┼─────────┼───┼─────────┼──────────┤
│３│無殺傷│子彈（於鑑驗時無法│1  顆 │甲○○所有寄放在蔡│係被告所有，供被告犯│
│  │力之子│擊發，無殺傷力）  │      │俊懿住處          │罪所用之物，應依刑法│
│  │彈    │                  │      │                  │第三十八條第一項第二│
│  │      │                  │      │                  │款之規定宣告沒收    │
└─┴───┴─────────┴───┴─────────┴──────────┘
附表Ｃ：在李政翰住處查獲之物品（其中子彈僅九顆）
┌─┬───┬─────────┬───┬───┬─────────┬──────────┐
│編│種類  │名              稱│數  量│所有人│備              註│是否沒收及沒收依據  │
│號│區分  │                  │      │      │                  │                    │
├─┼───┼─────────┼───┼───┼─────────┼──────────┤
│１│槍  枝│8釐米改造手槍（含 │1  支 │李政翰│向甲○○、侯志詳購│屬違禁物，應依刑法第│
│  │      │彈匣，槍枝管制編號│      │      │得                │三十八條第一項第一款│
│  │      │0000000000號，有殺│      │      │                  │之規定宣告沒收      │
│  │      │傷力）            │      │      │                  │                    │
├─┼───┼─────────┼───┼───┼─────────┼──────────┤
│２│有殺傷│子彈（均有殺傷力）│6  顆 │李政翰│向甲○○、侯志詳購│同上                │
│  │力子彈│                  │      │      │得                │                    │
├─┼───┼─────────┼───┼───┼─────────┼──────────┤
│３│有殺傷│子彈（均有殺傷力，│4  顆 │李政翰│向甲○○、侯志詳購│已因試射而失去子彈之│
│  │力子彈│其中一顆係李政翰於│      │      │得                │性質，而非屬違禁物，│
│  │      │購買時試射用畢，其│      │      │                  │爰不予宣告沒收      │
│  │      │餘三顆係鑑驗時試射│      │      │                  │                    │
│  │      │用畢）            │      │      │                  │                    │
└─┴───┴─────────┴───┴───┴─────────┴──────────┘
附表Ｄ：在蔡金龍住處查獲之物品
┌─┬───┬─────────┬───┬─────────┬──────────┐
│編│ 種類 │名              稱│數 量 │備              註│沒    收    依    據│
│號│      │                  │      │                  │                    │
├─┼───┼─────────┼───┼─────────┼──────────┤
│１│槍砲主│土造金屬槍管二支及│3  支 │甲○○、侯志詳共有│屬於違禁物，應依刑法│
│  │要組成│改造金屬槍管一支  │      │                  │第三十八條第一項第一│
│  │零件  │                  │      │                  │款之規定宣告沒收    │
├─┼───┼─────────┼───┼─────────┼──────────┤
│２│材  料│改造槍身          │2  支 │甲○○、侯志詳共有│刑法第38條第1項第2款│
├─┼───┼─────────┼───┼─────────┼──────────┤
│３│材  料│槍把護木版        │4  片 │甲○○、侯志詳共有│刑法第38條第1項第2款│
├─┼───┼─────────┼───┼─────────┼──────────┤
│４│材  料│彈簧              │8  支 │甲○○、侯志詳共有│刑法第38條第1項第2款│
├─┼───┼─────────┼───┼─────────┼──────────┤
│５│材  料│槍身零件          │1  批 │甲○○、侯志詳共有│刑法第38條第1項第2款│
│  │      │1.復進簧桿、2.復進│      │                  │                    │
│  │      │簧、3.扳機、4.擊錘│      │                  │                    │
│  │      │5.撞針座、6.抓子勾│      │                  │                    │
│  │      │7.扳機連桿、8.槍管│      │                  │                    │
│  │      │基座、9.塑膠撞針  │      │                  │                    │
├─┼───┼─────────┼───┼─────────┼──────────┤
│６│材  料│鞭炮              │1  個 │甲○○、侯志詳共有│刑法第38條第1項第2款│
│  │      │                  │      │                  │                    │
├─┼───┼─────────┼───┼─────────┼──────────┤
│７│工  具│改造槍枝工具      │1  批 │甲○○、侯志詳共有│刑法第38條第1項第2款│
├─┼───┼─────────┼───┼─────────┼──────────┤
│８│材  料│底火（均屬玩具底火│121發 │甲○○、侯志詳共有│刑法第38條第1項第2款│
│  │      │帽）              │      │                  │                    │
├─┼───┼─────────┼───┼─────────┼──────────┤
│９│材  料│改造子彈半成品，其│171顆 │甲○○、侯志詳共有│刑法第38條第1項第2款│
│  │      │中十一顆係土造子彈│      │                  │                    │
│  │      │，因不具底火、火藥│      │                  │                    │
│  │      │，非為完整之子彈結│      │                  │                    │
│  │      │構，均不具殺傷力；│      │                  │                    │
│  │      │其餘則均係土造金屬│      │                  │                    │
│  │      │彈殼              │      │                  │                    │
├─┼───┼─────────┼───┼─────────┼──────────┤
│10│材  料│滑套              │2  個 │甲○○、侯志詳共有│刑法第38條第1項第2款│
├─┼───┼─────────┼───┼─────────┼──────────┤
│11│材  料│彈頭原料          │1  批 │甲○○、侯志詳共有│刑法第38條第1項第2款│
│  │      │長短不一銅棒      │      │                  │                    │
├─┼───┼─────────┼───┼─────────┼──────────┤
│12│材  料│彈頭              │24 顆 │甲○○、侯志詳共有│刑法第38條第1項第2款│
├─┼───┼─────────┼───┼─────────┼──────────┤
│13│材  料│底火藥            │3  排 │甲○○、侯志詳共有│刑法第38條第1項第2款│
│  │      │72顆              │      │                  │                    │
├─┼───┼─────────┼───┼─────────┼──────────┤
│14│材  料│火藥              │1  罐 │甲○○、侯志詳共有│刑法第38條第1項第2款│
│  │      │                  │      │                  │                    │
├─┼───┼─────────┼───┼─────────┼──────────┤
│15│材  料│1土造金屬槍管半成 │18 枝 │甲○○、侯志詳共有│刑法第38條第1項第2款│
│  │      │ 品八枝。         │      │                  │                    │
│  │      │2金屬槍管(內具阻鐵│      │                  │                    │
│  │      │ )九枝。          │      │                  │                    │
│  │      │3已損壞之土造金屬 │      │                  │                    │
│  │      │ 槍管(彈室已破裂) │      │                  │                    │
│  │      │ 一枝 。          │      │                  │                    │
└─┴───┴─────────┴───┴─────────┴──────────┘
附表Ｅ：在王維成住處查獲之物品
┌─┬───┬─────────┬───┬─────────┬──────────┐
│編│ 種類 │名              稱│數 量 │備              註│沒    收    依    據│
│號│      │                  │      │                  │                    │
├─┼───┼─────────┼───┼─────────┼──────────┤
│１│工  具│銼刀              │2 支  │甲○○、侯志詳共有│刑法第38條第1項第2款│
├─┼───┼─────────┼───┼─────────┼──────────┤
│２│材  料│銅條              │2 條  │甲○○、侯志詳共有│刑法第38條第1項第2款│
│  │      │                  │      │                  │                    │
├─┼───┼─────────┼───┼─────────┼──────────┤
│３│材  料│彈簧：1長2短      │3 條  │甲○○、侯志詳共有│刑法第38條第1項第2款│
├─┼───┼─────────┼───┼─────────┼──────────┤
│４│工  具│萬用鉗            │1 支  │甲○○、侯志詳共有│刑法第38條第1項第2款│
├─┼───┼─────────┼───┼─────────┼──────────┤
│５│工  具│油壓鉗            │1 支  │甲○○、侯志詳共有│刑法第38條第1項第2款│
├─┼───┼─────────┼───┼─────────┼──────────┤
│６│材  料│手槍槍管：因內具阻│1 支  │甲○○、侯志詳共有│刑法第38條第1項第2款│
│  │      │鐵，非經加工不能供│      │                  │                    │
│  │      │組成槍枝之用，故非│      │                  │                    │
│  │      │屬槍枝主要組成零件│      │                  │                    │
├─┼───┼─────────┼───┼─────────┼──────────┤
│７│工  具│鑽頭              │20支  │甲○○、侯志詳共有│刑法第38條第1項第2款│
├─┼───┼─────────┼───┼─────────┼──────────┤
│８│工  具│手持電動砂輪機    │1 支  │甲○○、侯志詳共有│刑法第38條第1項第2款│
├─┼───┼─────────┼───┼─────────┼──────────┤
│９│工  具│砂紙              │4 張  │甲○○、侯志詳共有│刑法第38條第1項第2款│
├─┼───┼─────────┼───┼─────────┼──────────┤
│10│工  具│砂輪機磨片        │4 片  │甲○○、侯志詳共有│刑法第38條第1項第2款│
└─┴───┴─────────┴───┴─────────┴──────────┘
附表Ｆ：未扣案之物品
┌─┬───┬─────────┬───┬─────────┬──────────┐
│編│種類  │品名              │數量  │備              註│是否沒收及沒收之依據│
│號│區分  │                  │      │                  │                    │
├─┼───┼─────────┼───┼─────────┼──────────┤
│１│不具殺│不詳              │1 顆  │甲○○在蔡金龍住處│未扣案，因不具殺傷力│
│  │傷力之│                  │      │製造              │，且非違禁物，未免執│
│  │子彈  │                  │      │                  │行困難，不予宣告沒收│
├─┼───┼─────────┼───┼─────────┼──────────┤
│２│不具殺│銀色8釐米改造     │1 支  │甲○○、侯志詳製造│未扣案，因不具殺傷力│
│  │傷力之│手槍（附彈匣）    │      │後，販售予盧俊成  │，且屬第三人盧俊成所│
│  │槍枝  │                  │      │                  │有，爰不予宣告沒收  │
├─┼───┼─────────┼───┼─────────┼──────────┤
│３│不具殺│改造子彈          │10顆  │甲○○、侯志詳製造│同上                │
│  │傷力之│                  │      │後，販售予盧俊成  │                    │
│  │子彈  │                  │      │                  │                    │
└─┴───┴─────────┴───┴─────────┴──────────┘

司法院資訊處製作；財團法人民間司法改革基金會備份。
